【裁判字號】    98,易,108
【裁判日期】    980323
【裁判案由】    竊盜
【裁判全文】
臺灣高雄地方法院刑事判決               98年度易字第108號
公  訴  人  臺灣高雄地方法院檢察署檢察官
被      告  甲○○
上列被告因竊盜案件，經檢察官提起公訴（98年度偵字第1782號
），嗣因被告就被訴事實為有罪之陳述，經裁定適用簡式審判程
序審理，本院判決如下：
    主  文
甲○○犯攜帶兇器竊盜罪，累犯，處有期徒刑捌月，扣案之鐵鋸
壹把沒收。
    事  實
一、甲○○前因竊盜案件，於民國91年間經本院判處有期徒刑1
    年，於93年3 月4 日縮刑期滿執行完畢。詎仍不知悔改，基
    於為自己不法所有之意圖，於98年1 月7 日上午6 時許，攜
    帶客觀上具有危險性之兇器鐵鋸1 把，前往高雄市小港區（
    紅毛港）樺祺工地西方土製場內，以上開鐵鋸鋸斷電纜線之
    方式，竊取臺灣電力股份有限公司（下稱臺電公司）所有，
    現並未供電之TPC25KV AWGXIC電纜線共3 節，合計長度5.45
    公尺。甲○○得手後欲離去前，為巡邏員警發現盤查而查悉
    上情，並當場扣得鐵鋸1 把。
二、案經內政部警政署高雄港務警察局移送臺灣高雄地方法院檢
    察署檢察官偵查起訴。
    理  由
一、按本件被告所犯係死刑、無期徒刑、最輕本刑為3 年以上有
    期徒刑以外之罪，其於準備程序就被訴事實為有罪之陳述，
    經法官告知簡式審判程序之旨，並聽取其與公訴人之意見後
    ，認無不得或不宜改依簡式審判程序進行之情事，依刑事訴
    訟法第273 條之1 第1 項規定，裁定本件適用簡式審判程序
    審理，合先敘明。
二、上揭犯罪事實，業據被告於本院審理中坦承不諱，並有證人
    即臺灣電力股份有限公司小港區巡修人員張春長於警詢之陳
    述、蒐證照片4 張、搜索扣押筆錄、扣押物品目錄表、贓物
    認領保管單等在卷可稽，足認被告前揭自白與事實相符，本
    案事證明確，被告犯行堪以認定。
三、按刑法第321 條第1 項第3 款之攜帶兇器竊盜罪，係以行為
    人攜帶兇器竊盜為其加重條件，此所謂兇器，其種類並無限
    制，凡客觀上足對人之生命、身體、安全構成威脅，具有危
    險性之兇器均屬之，且祇須行竊時攜帶此種具有危險性之兇
    器為已足，並不以攜帶之初有行兇之意圖為必要（最高法院
    79年度臺上字第5253號判例意旨參照）。扣案之鐵鋸1 支依
    卷附蒐證照片顯示係金屬材質，雖已有部分生鏽，但仍足以
    供被告鋸斷電纜線，顯見其具相當銳利性，為足以殺傷人之
    生命、身體之器械，自係具有危險性之兇器無訛，核被告所
    為，係犯刑法第321 條第1 項第3 款之竊盜罪。又竊盜或損
    壞電桿、電線、變壓器或其他供電設備者，依刑法之規定從
    重處斷，電業法第105 條固規定甚明。本案被告所竊臺電公
    司所有之電纜線，雖亦屬供電之設備，惟因電業法立法目的
    ，依該法第1 條規定，為開發國家電能動力，調節電力供應
    ，發展電業經營，維持合理電價，增進公共福利。該法所謂
    電業之定義，依第2 條規定，則係指一般需用經營供給電能
    之事業。顯見電業法所保障及重視者乃係電業之經營，是如
    行為人所竊盜及破壞者，非係現正經營及使用中之供電設備
    ，自應限縮解釋，認難以上開電業法第105 條規定相繩。本
    案被告所竊電纜線，證人張春長經本院詢問後答稱：由於當
    地工務局因為工程有堆積砂石，所以電線有改道，該段線路
    尚未拆遷，所以並未供電等語，此有本院公務電話記錄（本
    院卷第12頁）可稽，足認前開電纜線於被告偷竊時並無供電
    情形，是被告前開竊盜犯行，核與電業法第105 條之要件不
    符，亦無庸從重予以處斷，併此敘明。被告前因竊盜案件，
    於民國91年間經本院判處有期徒刑1 年，於93年3 月4 日縮
    刑期滿執行完畢，有臺灣高等法院被告前案紀錄表可稽，其
    於五年內再故意犯本件有期徒刑以上之罪，為累犯，應依刑
    法第47條第1 項規定加重其刑。爰審酌被告仍有工作能力，
    理應尋求正途賺取財物，而其之前已有數次竊盜行為，惟因
    屬連續竊盜經本院以91年度易字第1775號判決宣告有期徒刑
    1 年，此有本院上開判決影本可參；被告遭科處之上開刑期
    執行完畢尚未滿五年，竟又心存僥倖，持客觀上足以對人之
    生命、身體構成威脅之兇器為本案犯行，侵害他人生命、身
    體、財產安全，惡性非輕，其行為並構成累犯應加重其刑，
    惟念其坦承犯行，及行竊所得財物之價值等一切情狀，量處
    如主文所示之刑（本院91年度易字第1775號判決就被告曾連
    續攜帶兇器竊盜未遂且構成累犯之犯行，固曾判處被告有期
    徒刑1 年，惟查該判決係基於被告有連續竊盜行為而判處被
    告較重刑度，被告再犯本件竊盜如犯罪事實欄一所載則僅有
    1 次，其行為雖構成累犯，但刑度不能逕以本院91年度易字
    第1775號判決為基礎加以考量，故本院考量上開量刑因素另
    為妥適之科刑）。
四、另查扣案之鐵鋸1 支，為被告所有並係供犯本罪所用之物，
    業據其供明在卷，該鐵鋸既係被告攜帶至竊案現場供被告犯
    本罪所使用，依刑法第38條第1 項第2 款規定，自應予宣告
    沒收，並予述明。
據上論斷，應依刑事訴訟法第273 條之1 第1 項、第299 條第1
項前段，刑法第321 條第1 項第3 款、第47條第1 項、第38條第
1 項第2 款，判決如主文。
本案經檢察官林永富到庭執行職務。
中    華    民    國    98    年    3     月    23    日
                  刑事第十七庭  法  官  黃紀錄
以上正本證明與原本無異。
如不服本判決應於收受送達後10日內向本院提出上訴書狀，並應
敘述具體理由；如未敘述上訴理由者，應於上訴期間屆滿後20日
內向本院補提理由書（均須按他造當事人之人數附繕本）「切勿
逕送上級法院」。
中    華    民    國    98    年    3     月    23    日
                               書記官   吳書逸
附錄本案錄罪科刑法條：
刑法第321 條


司法院資訊處製作；財團法人民間司法改革基金會備份。
